臺灣屏東地方法院刑事判決　　　　　　110年度交易字第355號
公　訴　人　臺灣屏東地方檢察署檢察官
被　　　告　吳讚興


上列被告因公共危險案件，經檢察官提起公訴（110 年度偵字第
00000 號），被告於準備程序中就被訴事實為有罪陳述，經告知
簡式審判程序之旨，並聽取檢察官及被告意見後，本院裁定改依
簡式審判程序審理，判決如下：
    主    文
吳讚興犯不能安全駕駛動力交通工具罪，累犯，處有期徒刑玖月
。
    犯罪事實及理由
一、吳讚興明知酒後駕駛動力交通工具，會因飲酒而降低操控能
    力，仍於民國110 年10月29日9 時許，在屏東縣屏東市大湖
    里某檸檬園內飲用米酒後，其吐氣所含酒精濃度達每公升0.
    25毫克以上之程度，仍基於酒後駕駛動力交通工具之犯意，
    於同日14時10分前某時，騎乘車牌號碼000-000 號普通重型
    機車上路，嗣於同日14時10分許，行經屏東縣屏東市大湖路
    598 巷巷口時，因違規左轉且未開啟方向燈為警攔查後，經
    警發現其有飲酒跡象，遂對其施以酒精濃度吐氣檢測，於同
    日14時22分許測得其吐氣所含酒精濃度達每公升0.46毫克，
    而查悉上情。
二、被告吳讚興所犯者非為死刑、無期徒刑、最輕本刑為3 年以
    上有期徒刑之罪或高等法院管轄第一審案件，其於準備程序
    進行中，先就被訴事實為有罪之陳述，經告知其簡式審判程
    序之旨，並聽取檢察官、被告之意見後，裁定依簡式審判程
    序。又簡式審判程序之證據調查，依刑事訴訟法第273 條之
    2 規定，不受同法第159 條第1 項審判外陳述排除之限制，
    再被告對於卷內之各項證據，亦不爭執證據能力，故卷內所
    列之各項證據，自得作為證據，合先敘明。
三、認定犯罪事實所憑之證據
（一）被告於警詢、偵訊及本院審理時之自白。
（二）酒精測定紀錄表、屏東縣政府警察局舉發違反道路交通管
      理事件通知單、車輛詳細資料報表。
四、論罪科刑
（一）核被告所為，係犯刑法第185 條之3 第1 項第1 款之不能
      安全駕駛動力交通工具罪。
（二）被告前因公共危險案件，經本院107 年度交易字第358 號
      、107 年度交易字第455 號判決分別判處有期徒刑8 月、
      8 月，並定應執行有期徒刑1 年3 月確定，甫於109 年2
      月25日縮短刑期假釋出監並付保護管束，於109 年5 月5
      日保護管束期滿未經撤銷而視為執行完畢等情，有臺灣高
      等法院被告前案紀錄表在卷可查（本院卷第11-26 頁），
      其受有期徒刑執行完畢後，5 年以內故意再犯本案有期徒
      刑以上之罪，為累犯。復參以司法院釋字第775 號解釋意
      旨，審酌被告前已因不能安全駕駛動力交通工具案件經法
      院判處徒刑並執行完畢，理應產生警惕作用而提升自我控
      管能力，卻仍於執行完畢後5 年內，故意再犯本件酒後駕
      車犯行，足見其對於刑罰反應力薄弱，爰依刑法第47條第
      1 項規定加重其刑。
（三）爰以行為人之責任為基礎，審酌被告當知悉酒後駕車具有
      高度潛在危險性，極可能因此造成他人或渠等家庭健全性
      受到嚴重影響，且終身無法獲得修復之巨大損害，卻仍於
      於酒後騎乘機車上路，所為確有不該；且考量被告已有多
      次不能安全駕駛動力交通工具前科（累犯部分不予重複評
      價），有臺灣高等法院被告前案記錄表可查（本院卷第15
      -26 頁）；再考量被告犯後自警詢起迭次坦承犯行，態度
      尚可；兼衡被告罹有糖尿病等疾患，有長庚醫療財團法人
      高雄長庚紀念醫院診斷證明書可查（本院卷第45頁），及
      其自述之生活經濟狀況、智識程度（本院卷第44頁）、檢
      察官之意見（本院卷第43頁）等一切情狀，量處如主文所
      示之刑，以資懲儆。
據上論斷，依刑事訴訟法第273條之1第1項、第299條第1 項前段
，判決如主文。
本案經檢察官盧惠珍提起公訴，檢察官王光傑到庭執行職務。
中    華    民    國   111    年    1     月    19    日
                  刑事第四庭      法  官  林敬超
以上正本證明與原本無異。
如不服本判決應於收受判決後20日內向本院提出上訴書狀，並應
敘述具體理由；其未敘述上訴理由者，應於上訴期間屆滿後20日
內向本院補提理由書（均須按他造當事人之人數附繕本）「切勿
逕送上級法院」。
中    華    民    國   111    年    1     月    20    日
                                  書記官  呂靜雯
附錄本件判決引用之法條：
中華民國刑法第185條之3
駕駛動力交通工具而有下列情形之一者，處 2 年以下有期徒刑
，得併科 20 萬元以下罰金：
一、吐氣所含酒精濃度達每公升零點二五毫克或血液中酒精濃度
    達百分之零點零五以上。
二、有前款以外之其他情事足認服用酒類或其他相類之物，致不
    能安全駕駛。
三、服用毒品、麻醉藥品或其他相類之物，致不能安全駕駛。
因而致人於死者，處 3 年以上 10 年以下有期徒刑；致重傷者
，處 1 年以上 7 年以下有期徒刑。
曾犯本條或陸海空軍刑法第 54 條之罪，經有罪判決確定或經緩
起訴處分確定，於五年內再犯第 1 項之罪因而致人於死者，處
無期徒刑或 5 年以上有期徒刑；致重傷者，處 3 年以上 10 年
以下有期徒刑。